臺灣板橋地方法院刑事判決　　　　　　　94年度訴字第1228號
公　訴　人　臺灣板橋地方法院檢察署檢察官
被　　　告　丁○○
上列被告因搶奪等案件，經檢察官提起公訴（94年度偵字第9642
號）及移送併案審理（94年度偵字第6939號），本院改用簡式審
判程序，判決如下：
    主  文
丁○○共同連續意圖為自己不法之所有，而搶奪他人之動產，累
犯，處有期徒刑壹年貳月。
    事  實
一、丁○○前於民國（下同）91年間因搶奪案件，經臺灣高等法
    院判處有期徒刑8 月確定，自91年12月23日起算執行，至92
    年4 月23日執行完畢，竟仍不知悛悔，復基於意圖為自己不
    法所有之竊盜及搶奪概括犯意，先後於：
    (一)94年4 月18日21時許，在台北縣新莊市○○路14號前，為
      供日後騎車搶奪他人財物之用，先竊得辛○○所有停放該
      處之OXC-268 號機車乙輛；再與楊世龍（另案偵查）基於
      上開意圖為自己不法所有之搶奪犯意聯絡，於同年月20日
      15時許，由丁○○騎用上開機車搭載楊世龍於後座，在台
      北縣三重市○○街30號前，自後加速接近行人乙○○身旁
      ，再由楊世龍動手搶走乙○○所持皮包乙個（內有現金新
      台幣【下同】17400 元、港幣170 元、人民幣29.5元、慶
      豐銀行、彰化銀行金融卡各乙張、信用卡乙個、健保卡乙
      張及駕駛執照乙張）後，即加速逃離上開現場。，
    (二)94年5 月1 日13時許，獨自乙人騎用機車行經台北縣三重
      市○○路60號前，自後加速接近行人丙○○身旁，再動手
      搶走丙○○所持皮包乙個（內有金融卡4 張、身分證、駕
      駛執照及行車執照各乙張）後，即加速逃離上開現場。
    (三)94年5 月8 日13時40分許，獨自乙人騎用機車行經台北縣
      三重市○○街上，自後加速接近行人己○○身旁，再動手
      搶走己○○所持皮夾乙個（內有金融卡6 張）後，即加速
      逃離上開現場。
    (四)94年5 月9 日12時30分許，獨自乙人騎用機車行經台北縣
      三重市○○街上，自後加速接近行人戊○○身旁，再動手
      搶走戊○○所持皮包乙個（內有現金新台幣【下同】1 千
      元、身分證、健保IC卡、大眾銀行現金卡、復華銀行、彰
      化銀行、中國信託銀行提款卡、花旗銀行、中國信託銀行
      信用卡、彰化銀行支票各乙張及行動電話2 支）後，即加
      速逃離上開現場。
    (五)94年5 月16日12時40分許，獨自乙人騎用機車行經台北縣
      三重市○○○街197 號前，自後加速接近行人甲○○身旁
      ，再動手搶走甲○○所持手提包乙個（內有現金4 千元、
      身分證、汽車駕駛執照、機車駕駛執照、行車執照、健保
      IC卡各乙張、彰化銀行、板信銀行存褶各乙本、皮夾乙個
      及鑰匙6 支）後，即加速逃離上開現場。
    (六)94年5 月29日11時許，持其所有自備鑰匙3 支，在台北縣
      三重市○○路○ 段22號前，竊得庚○○所有停放該處之HW
      9-86 1號機車乙輛，供己代步之用。
二、嗣於94年6 月2 日9 時許，丁○○騎用上開HW9-861 號機車
    行經台北縣三重市○○○路139 巷17號旁時，遭警查獲上情
    ，並扣得上開HW9-861 號機車乙輛（業據庚○○領回）及丁○○所有上開鑰匙3 支，丁○○後於警員詢問發覺其所涉右
    揭事實一、(四)及(五)之搶奪犯行前，先行主動向警員陳述右揭
    事實一、(四)及(五)之犯罪經過，並於事後接受本院之審理，再
    循線帶同警員扣得戊○○所有上開皮包乙個、身分證、健保
    IC卡、大眾銀行現金卡、復華銀行、彰化銀行、中國信託銀
    行提款卡、花旗銀行、中國信託銀行信用卡（以上均據戊○○領回）及甲○○所有上開手提包乙個、身分證、汽車駕駛
    執照、機車駕駛執照、行車執照、健保IC卡各乙張、彰化銀
    行、板信銀行存褶各乙本、鑰匙6支 （以上均據甲○○領回
    ）；再於94年4 月20日17時15分許，經警當場逮捕楊世龍本
    人（惟丁○○則趁隙逃逸現場，惟遭楊世龍於警詢中先行供
    出其所涉此部分竊盜及搶奪之犯行），並扣得上開OXC-268
    號機車（業據辛○○領回）及乙○○所有上開皮包乙個、現
    金17400 元、港幣170 元、人民幣29.5元、慶豐銀行、彰化
    銀行金融卡各乙張、信用卡乙個、健保卡乙張及駕駛執照乙
    張（以上均據乙○○領回）；後於94年6 月22日經警主動向
    本院借提丁○○出所，另查悉丁○○右揭事實一、(二)及(三)之
    搶奪犯行，並循線扣得丙○○所有上開皮包乙個、金融卡4
    張、身分證、駕駛執照及行車執照各乙張（以上均據丙○○
    領回）及己○○所有上開皮夾乙個、金融卡6 張（以上均據
    己○○領回）。
三、案經丁○○自首右揭事實一、(四)及(五)之搶奪犯行及台北縣政
    府警察局三重分局報請臺灣板橋地方法院檢察署檢察官偵查
    起訴及移送併案審理。
    理  由
一、右揭事實業據被告丁○○迭次於警詢、偵查中及本院審理時
    均均坦承不諱，核與被害人辛○○、乙○○、丙○○、己○○、戊○○、甲○○、庚○○7 人於警詢中指述之情節及證
    人楊世龍、邵育德、張政偉3 人於警詢中證述之情節，均相
    符合，並有現場監視器翻拍照片乙份、上開遭竊2 輛機車之
    照片及其車輛竊盜、車牌失竊個別資料查詢報表各乙份、被
    害人辛○○、乙○○、丙○○、己○○、戊○○、甲○○、
    庚○○7 人分別領回扣案之上開贓物之照片及其贓物認領保
    管單各乙紙，在卷可稽，足堪認定。被告上開搶奪5 次及竊
    盜2 次之犯行均臻明確，應予依法論科。
二、核被告右揭事實一、(一)所為，係犯刑法第320 條第1 項之竊
    盜罪及同法第325 條第1 項之搶奪罪；右揭事實一、(二)至(五)
    所為，均係犯刑法第325 條第1 項之搶奪罪；右揭事實一、
    (六)所為，則係犯刑法第320 條第1 項之竊盜罪。被告右揭事
    實一、(一)至(三)之搶奪及竊盜犯行（即臺灣板橋地方法院檢察
    署檢察官移送併案審理及台北縣政府警察局94年6 月22日北
    縣警重刑字第0940029246號函送部分，惟其中台北縣政府警
    察局三重分局該函所稱被告前於92年11月間，另有在台北縣
    三重市○○路○ 段181 巷內搶奪被害人壬○○財物云云，因
    與被告此一搶奪犯行與上開經本院論罪科刑部分間，相去已
    有1 年6 月之久，其間顯無基於同一概括犯意所為之連續犯
    裁判上一罪關係，本院自不得併予審理，附此敘明），雖未
    經公訴人對之一併提起公訴在案，惟因被告此部分之犯行與
    公訴人原起訴被告右揭事實一、(四)至(六)之犯行間，均有連續
    犯之裁判上一罪關係，依刑事訴訟法第267 條之規定，應均
    為公訴人原起訴部分之效力所及，本院自得併予審理，合先
    敘明。被告先後5 次搶奪及先後2 次竊盜之行為，均時間緊
    接，所犯構成要件相同，顯均係基於同一之概括犯意所為，
    均為連續犯，應依刑法第56條之規定，均論以一罪，並均加
    重其刑。又被告就所犯上開2 罪間，復有方法、結果之牽連
    關係，為牽連犯，應依刑法第55條之規定，從一重之搶奪罪
    處斷。被告前於91年間因搶奪案件，經臺灣高等法院判處有
    期徒刑8 月確定，自91年12月23日起算執行，至92年4 月23
    日執行完畢，此有臺灣高等法院被告全國前案紀錄表乙份可
    稽，其復於5 年內，再犯有期徒刑以上之上開2 罪，均為累
    犯，應依刑法第47條之規定，加重其刑，並均依法遞加重之
    。被告就所犯右揭事實一、(一)中之搶奪罪，與楊世龍間有犯
    意聯絡及行為分擔，為共同正犯。又被告於右揭時地遭警查
    獲右揭事實一、(六)之竊盜犯行時，於警員詢問發覺其右揭事
    實一、(四)及(五)之搶奪犯行前，先行主動向警員陳述右揭事實
    一、(四)及(五)之犯罪經過乙情，業據被告供述明確，並有被告
    之警詢筆錄乙份可佐，應堪採信，被告復於事後接受本院之
    審理，已符刑法第62條前段規定「自首」之要件，應依同條
    之規定，就被告所犯右揭事實一、(四)及(五)之搶奪罪，減輕其
    刑。爰審酌被告前曾因搶奪案件受有期徒刑之執行完畢，竟
    仍不知悛悔，復於右揭時地先後竊取被害人辛○○、庚○○
    2 人上開機車，並先後搶奪被害人乙○○、丙○○、己○○
    、戊○○、甲○○5 人上開財物，不僅損及被害人辛○○、
    乙○○、丙○○、己○○、戊○○、甲○○、庚○○7 人之
    權益，更嚴重破壞社會上財物安全至鉅及被告犯罪後之態度
    等一切情狀，量處如主文所示之刑，以資儆懲。
三、扣案之上開鑰匙3 支，均為被告所有供上開竊盜犯罪所用之
    物，業據被告供承在卷，應依刑法第38條第1 項第2 款之規
    定，均宣告沒收之。
據上論斷，應依刑事訴訟法第299 條第1 項前段，刑法第28條、
第56條、第320 條第1 項、第325 條第1 項、第55條、第47條、
第62條前段、第38條第1 項第2 款，罰金罰鍰提高標準條例第1
條前段，判決如主文。
本案經檢察官陳伯厚到庭執行職務。
中　　華　　民　　國　　94　　年　　8 　　月　　31　　日
                刑事第十三庭  法　官  林 晏 鵬
以上正本證明與原本無異
如不服本判決應於送達後10日內向本院提出上訴狀
                              書記官　陳 君 偉
中　　華　　民　　國　　94　　年　　8 　　月　　31　　日
附錄法條：
中華民國刑法第320條(普通竊盜罪、竊佔罪)
意圖為自己或第 3 人不法之所有，而竊取他人之動產者，為竊盜
罪，處五年以下有期徒刑、拘役或五百元以下罰金。
意圖為自己或第 3 人不法之利益，而竊佔他人之不動產者，依前
項之規定處斷。
前二項之未遂犯罰之。
中華民國刑法第325條(普通搶奪罪)
意圖為自己或第 3 人不法之所有，而搶奪他人之動產者，處六月
以上五年以下有期徒刑。
因而致人於死者，處無期徒刑或七年以上有期徒刑，致重傷者，
處三年以上十年以下有期徒刑。
第 1 項之未遂犯罰之。
